臺灣屏東地方法院刑事判決　　　　　　　 96年度訴字第384號
公　訴　人　臺灣屏東地方法院檢察署檢察官
被　　　告　甲○○
上列被告因違反毒品危害防制條例案件，經檢察官提起公訴（96
年度毒偵字第526 號），被告於準備程序中先就被訴事實為有罪
之陳述，本院合議庭裁定改依簡式審判程序審理，判決如下：
    主  文
甲○○施用第一級毒品，處有期徒刑捌月，扣案之第一級毒品海
洛因壹小包（含袋重零點肆柒公克）、殘留海洛因之注射針筒
支沒收銷燬，注射針筒貳支沒收；又施用第二級毒品，處有期徒
刑肆月。應執行有期徒刑拾月，扣案之第一級毒品海洛因壹小包
（含袋重零點肆柒公克）、殘留海洛因之注射針筒支沒收銷燬
，注射針筒貳支沒收。
    事  實
一、甲○○前因施用毒品案件，經本院以95年度毒聲字第163 號
    裁定送臺灣屏東看守所附設觀察勒戒所施以觀察、勒戒後，
    經評定認為無繼續施用毒品之傾向，於民國95年7 月6 日釋
    放出所，並經臺灣屏東地方法院檢察署檢察官於同年月7 日
    以95年度毒偵字第883 號為不起訴處分確定。詎其仍不知悔
    改，於前揭觀察、勒戒執行完畢釋放後5 年內，明知海洛因
    及甲基安非他命業經公告列為毒品危害防制條例第2 條第2
    項之第一級毒品及第二級毒品，仍基於施用第一級毒品海洛
    因之犯意，於96年3 月8 日中午時許，在屏東縣萬丹鄉○道
    路路旁處，以將海洛因摻水置入針筒注射血管之方式，施用
    第一級毒品海洛因1 次。另基於施用第二級毒品甲基安非他
    命之犯意，於96年3 月10日20時50分許回溯72小時內之某時
    ，在不詳地點，施用甲基安非他命1 次。嗣為警於96年3 月
    10日19時30分許，在其位於屏東縣潮州鎮重義巷40號2 樓房
    間內查獲，並扣得第一級毒品海洛因1 小包（含袋重0.47公
    克）、殘留海洛因之注射針筒3 支及其所有且供施用海洛因
    之注射針筒2 支，且得甲○○同意，採集其尿液檢驗，結果
    呈嗎啡及甲基安非他命陽性反應而查獲。
二、案經屏東縣警察局潮州分局報告臺灣屏東地方法院檢察署檢
    察官偵查起訴。
    理  由
一、本案被告甲○○所犯為死刑、無刑徒刑或最輕本刑為3 年以
    上有期徒刑以外之罪，其於準備程序中就被訴事實為有罪之
    陳述，經法官告知簡式審判程序之旨，並聽取公訴人、被告
    之意見後，本院依刑事訴訟法第273 條之1 第1 項規定，裁
    定由受命法官獨任進行簡式審判程序，合先敘明。
二、上開犯罪事實，業據被告於本院審理時坦承不諱，且被告於
    96年3 月10日經警採其尿液送驗結果，確呈嗎啡及甲基安非
    他命陽性反應，有臺灣檢驗科技股份有限公司96年3 月22日
    報告編號KＺ000000000000號濫用藥物尿液檢驗報告、屏東縣
    警察局潮州分局毒品案件涉嫌人尿液採證編號姓名對照表各
    1 紙在卷可稽；且扣案之白色粉末1 小包（含袋重0.47公克
    ），經送請法務部調查局鑑驗結果，確係第一級毒品海洛因
    無訛，有該局96年4 月6 日調科壹字第09623030860 號鑑定
    書1 紙附卷可憑；又扣案之注射針筒5 支，經本院囑託高雄
    醫學大學附設中和紀念醫院檢驗結果，其中3 支注射針筒呈
    海洛因陽性反應，另2 支注射針筒無毒品反應，有該院96年
    5 月3 日報告編號0000－000 至469 號之檢驗報告5 紙附卷
    可憑，是被告前開不利於己之自白，確與事實相符，應堪採
    信。又被告前因施用毒品案件，經本院以95年度毒聲字第16
    3 號裁定送臺灣屏東看守所附設觀察勒戒所施以觀察、勒戒
    後，經評定認為無繼續施用毒品之傾向，於95年7 月6 日釋
    放出所，並經臺灣屏東地方法院檢察署檢察官於同年月7 日
    以95年度毒偵字第883 號為不起訴處分確定一情，有臺灣高
    等法院被告前案紀錄表及臺灣屏東地方法院檢察署刑案資料
    查註紀錄表各1 份在卷可稽，是被告於前揭觀察勒戒執行完
    畢後5 年以內再犯本件施用第一級、第二級毒品犯行之事證
    明確，堪以認定，應依法論科。
三、查海洛因、甲基安非他命分別係毒品危害防制條例第2 條第
    2 項第1 、2 款所定之第一、二級毒品，不得非法持有、施
    用。故核被告所為，係犯毒品危害防制條例第10條第1 項、
    第2 項施用第一級、第二級毒品罪。其於施用海洛因與甲基
    安非他命前後持有海洛因與甲基安非他命犯行，各為其施用
    之高度行為所吸收，均不另論罪。被告所犯之前揭2 罪，犯
    意各別，行為互異，應予分論併罰。爰審酌被告前因施用毒
    品案件，經送觀察、勒戒後，竟仍未戒除施用毒品之惡習，
    復施用第一級、第二級毒品，戕害身心甚鉅，惟念其施用毒
    品乃戕害自己之健康，尚未危及他人，其犯罪之動機、方法
    、所生損害及生活狀況，及犯後坦承犯行，態度良好等一切
    情狀，分別量處如主文所示之刑，並定其應執行刑。扣案之
    白色粉末1 小包（含袋重0.47公克），經送請法務部調查局
    鑑驗結果，確係第一級毒品海洛因無訛，有上開鑑定書1 紙
    附卷可憑；又扣案之注射針筒3 支，經本院囑託高雄醫學大
    學附設中和紀念醫院檢驗結果，均呈海洛因陽性反應，有該
    院96年5 月3 日報告編號0000－000 、467 、469 號之檢驗
    報告3 紙在卷可佐，其上殘留之海洛因與該注射針筒已無從
    析離，是上開海洛因與注射針筒，均應依毒品危害防制條例
    第18條第1 項前段規定宣告沒收銷燬。另扣案之注射針筒2
    支，為被告所有且供施用第一級毒品海洛因所用之物，業據
    被告供明在卷，爰依刑法第38條第1 項第2 款規定併予宣告
    沒收之。
據上論斷，應依刑事訴訟法第299條第1項前段、第273條之1第1
項，毒品危害防制條例第10條第1 項、第2 項、第18條第1 項前
段，刑法第11條、第51條第5 款、第38條第1 項第2 款，判決如
主文。
本案經檢察官潘國威到庭執行職務。
中　　華　　民　　國　　96　　年　　5　　月　　22 　　日
                  刑事第一庭    法  官  黃聖涵
以上正本證明與原本無異。
如不服本判決應於收受本判決送達後十日內向本院提出上訴書狀，
其未敘述上訴理由者，並得於提起上訴後十日內向本院補提理由
書狀（均須按他造當事人之人數附繕本）「切勿逕送上級法院」
中　　華　　民　　國　　96　　年　　5 　　月　　22    日
                                書記官  蘇雅慧
本件論罪科刑法條：
毒品危害防制條例第10條
施用第一級毒品者，處 6 月以上 5 年以下有期徒刑。
施用第二級毒品者，處 3 年以下有期徒刑。
